# 请问，新建的大车间如果只有部分区域完工并开始使用，应怎么处理？

提问人：alony 时间：2012-07-11 11:46:55
企业新建的大车间， 主体结构已经完成，但大部分区域还在继续安装消防工程，建造设备地基等， 但为了赶生产，少部分区域已投入使用（比如一个角，只占几分之一的区域）， 请问这种情况该如何处理？

回答人：chenyiwei
回复 alony 的帖子
判断固定资产是否达到预定可使用状态，主要应依据《企业会计准则第 17 号——借款费用》第十三条的规定。
如果整体上尚未建成，仅是先把小部分区域临时性地投入使用，则一般认为不改变该项固定资产整体上尚未达到预定可使用状态的判断。

提问人：飘雪～ 时间：2012-07-11 16:23:30
回复 chenyiwei 的帖子
陈版，分公司的的递延所得税资产、应交所得税应该怎么处理？由于与总公司的所得税率不一致，是否在总公司统一计算？还是按照分公司的报表进行计算？

回答人：chenyiwei
这个问题本版面上应该讨论过。应该是取决于分公司报表的编制目的，是否需要单独提供给总部管理层以外的其他方面以评价该分公司自身的盈利能力等因素。

提问人：飘雪～ 时间：2012-07-11 19:37:46
回复 chenyiwei 的帖子
陈版，对于总分机构，计算所得税费用时，是否按照总分机构合并后的利润总额进行纳税调整，按照总部的所得税率进行计算。然后再按照税法规定的分配方法将计算的应纳税额分配的分支机构缴纳？

回答人：chenyiwei
应是。

提问人：alony 时间：2012-07-12 11:05:08
回复 chenyiwei 的帖子
因为那个车间非常大，里面分很多区域，
如果企业分期分批的搬，转固时点貌似还不太好确定啊， 貌似又要依靠会计估计吧。。

回答人：chenyiwei
该车间房屋建筑物作为一个整体，应有一个统一的竣工时间？这应当与迁入的进程没有直接联系。大规模的迁入只有在房屋整体完工后才有可能。